臺灣高雄地方法院刑事判決　　　　　　　94年度訴字第3155號
公　訴　人　臺灣高雄地方法院檢察署檢察官
被　　　告　甲○○
上列被告因商業會計法等案件，經檢察官提起公訴（92年度偵字
第18735 號），本院判決如下：
    主  文
甲○○無罪。
    理  由
一、公訴意旨略以：
  (一)被告甲○○係設於高雄市三民區○○○路597 號11樓之3 世
    總實業股份有限公司（下稱世總公司）實際負責人、又為高
    雄市三民區○○○路597 號11樓之4 伊潤吾興業有限公司（
    下稱伊潤吾公司）、高雄市三民區○○○路352 號媛儷根思
    國際開發有限公司（下稱媛儷根思公司）實際負責人，為稅
    捐稽徵法上之納稅義務人，亦為商業會計法規定之商業負責
    人，明知上開三公司間並無實際買賣之交易行為，卻基於逃
    漏上開三家公司營業稅之概括犯意，於民國88、89年間，以
    附表所示方式，以該三家公司互為進銷對象，連續將不實營
    業事項填製於發票上，製成如附表所示金額之會計憑證統一
    發票，使上開3 家公司藉此取得虛偽營業稅進項憑證後，再
    將此不實事項填製於轉帳傳票、現金支出傳票及現金收入傳
    票等會計憑證上，再先後於88、89年間，分別持虛開之統一
    發票向高雄市稅捐稽徵處作為進項憑證，各申報抵扣如附表
    所示之營業稅額，以此不正當方法連續逃漏營業稅，足以生
    損害於稅捐機關對營業稅稽徵之正確性。
  (二)被告甲○○明知媛儷根思公司應收之股款為新臺幣（下同）
    600 萬元，戊○○並未實際繳納出資之股款，卻仍以申請文
    件，表明收足股款，持以向主管機關高雄市政府建設局申請
    公司變更登記（起訴書誤載為設立登記），經該主管機關實
    質審核，於88年10月28日（起訴書誤載為87年12月2 日）誤
    為核准登記。嗣因媛儷根思公司因上開虛開發票案件為高雄
    市稅捐稽徵處發覺有異，主動移送臺灣高雄地方法院檢察署
    偵辦，於調查過程中始發現上情。
  (三)又被告甲○○明知告訴人戊○○雖為媛儷根思公司業務經理
    ，僅工作至89年2 月15日止，該年度僅領取薪水共計3 萬42
    77元，且該公司從無發放股利給戊○○，竟仍利用不知情之
    不詳姓名會計人員在其業務上所掌管製作之89年度各類所得
    扣繳暨免扣繳憑單（下稱扣繳憑單）之文書上，虛偽登載戊○○於89年間，在媛儷根思公司領取薪資5 萬3,461 元，同
    時據以在該公司業務上製作之中華民國89年度營利事業所得
    稅結算申報書（下稱結算申報書）內登載該項不實之內容，
    浮列該筆薪資支出，再利用該不知情之會計人員持該偽造之
    扣繳憑單及結算申報書，向財政部高雄市國稅局申報媛儷根
    思公司89年度營利事業所得之營業費用薪資部分支出，並以
    此詐術為納稅義務人媛儷根思公司逃漏該年度之營利事業所
    得稅，足以生損害於戊○○及稅捐機關課稅之正確性。李淑
    媛又利用該不知情之會計人員虛偽記載媛儷根思公司於89年
    間有發放股利7,699 元給戊○○，經戊○○於91年間為上開
    稅捐稽徵機關通知須補繳稅款，始知上情並填具檢舉書向稅
    捐稽徵機關告發。因認被告上開(一)、(二)、(三)之行為係犯商業
    會計法第71條第1 款（起訴書漏載第1 款）填製不實會計憑
    證罪嫌、稅捐稽徵法第47、41條逃漏稅捐罪嫌、修正前公司
    法第9 條第3 項（起訴書漏載第3 項）公司負責人對於公司
    應收之股款，股東並未實際繳納，而以申請文件表明收足罪
    （又此條項於90年11月12日公司法修正公布後，已移至同條
    第1 項）、刑法第216 條、第215 條行使業務上登載不實罪
    嫌云云。
二、按犯罪事實應依證據認定之，無證據不得認定犯罪事實。又
    不能證明被告犯罪者，應諭知無罪之判決，刑事訴訟法第15
    4 條第2 項、第301 條第1 項分別定有明文。所謂證據，係
    指足以認定被告確有犯罪行為之積極證據而言，該項證據自
    須適合於被告犯罪事實之認定，始得採為斷罪資料。苟積極
    證據不足為不利於被告事實之認定時，即應為有利於被告之
    認定，更不必有何有利之證據（最高法院29年上字第3105
    號、30年上字第816 號判例意旨參照）。
三、公訴人認被告甲○○涉犯前揭填製不實會計憑證罪嫌、逃漏
    稅捐、公司負責人對於公司應收之股款，股東並未實際繳納
    ，而以申請文件表明收足，及行使業務上登載不實等罪嫌，
    無非係以被告甲○○之供述、證人即同案被告呂水文之證述
    、證人乙○○、戊○○之證述、高雄市稅捐稽徵處專案申請
    調檔統一發票查核清單9 紙、世總公司之現金支出傳票影本
    29紙、世總公司之現金收入傳票影本63紙、媛儷根思公司現
    金支出傳票影本17紙、媛儷根思公司轉帳傳票影本25紙、高
    雄市營業人銷售額與稅額申報書影本2 紙、高雄市稅捐稽徵
    處營業稅繳款書2 紙、媛儷根思公司變更登記事項卡影本1
    紙、高雄市政府建設局公司登記基本資料查詢表1 紙、戊○○各類所得扣繳及免扣繳憑單及股利憑單影本各1 紙、媛儷
    根思公司89年度營利事業所得稅結算申報書影本等文件為其
    論據。
四、然訊之被告甲○○固坦承伊於88、89年間係世總公司、伊潤
    吾公司之實際負責人（世總公司其後變更負責人為陳壽）
    ，又告訴人戊○○為媛儷根思公司之股東，於88年10月28日
    辦理變更登記時，媛儷根思公司之變更登記事項卡登載資本
    總額為600 萬元，又媛儷根思公司於89年確有開具戊○○之
    薪資扣繳憑單為5 萬3461元、股利扣繳憑單為7699元予戊○○之事實。惟矢口否認有何上開犯行。辯稱：媛儷根思公司
    於89年10月前，實際負責人是丁○○與戊○○，伊係因益鑫
    皮件實業股份有限公司（下稱益鑫公司）積欠伊款項，丁○○為償還債務，乃成立媛儷根思公司，其後戊○○不願意繼
    續當該公司之負責人，丁○○遂找伊提供人頭呂水文當負責
    人，當時媛儷根思公司之事務，仍由丁○○掌控，伊並非實
    際負責人；又媛儷根思與世總及伊潤吾公司確有實際買賣交
    易行為，且媛儷根思公司無信用額度，因而借用伊潤吾公司
    信用狀開往香港與國內進貨，再由媛儷根思與世總等2 公司
    銷售，開立發票是必然的，並無上開一(一)所指無實際買賣行
    為而互為經銷對象，開立不實統一發票以逃漏營業稅之情；
    又媛儷根思公司設立時之名義負責人為洪美雲，其後為戊○○，被告並非媛儷根思公司成立或於88年10月間變更登記時
    之實際負責人，不知戊○○並未實際繳納股款，被告並無委
    請會計師辦理變更登記表明已收足戊○○等人之股款之情，
    並無上開一(二)所指之犯行。另被告不知媛儷根思公司實際上
    支付多少薪水給員工或發放股利之事，均係會計乙○○在做
    帳，故就戊○○之薪資及股款有無業務上不實之登載或逃漏
    營利事業所得稅之情事，並不知情，並無上開一(三)之犯行（
    見本院卷(一)第36、37、195 頁）等語。
五、經查：
  (一)本件被告固供承伊於88、89年間，係世總公司、伊潤吾公司
    之實際負責人，並有卷附世總公司之營利事業登記案件變更
    登記申請書、變更登記事項卡、伊潤吾公司之設立登記申請
    書、設立登記事項卡、變更登記事項卡等件各1 份附卷可稽
    ，應堪認定為真實。惟據卷附媛儷根思公司之設立登記事項
    卡、變更登記事項卡、變更登記申請書等資料（見90年發查
    字第3977號卷第24至28頁）觀之，其上之設立登記負責人係
    洪美雲，於88年10月28日變更登記時，負責人係呂水文，均
    非被告。又據被告辯稱案外人丁○○所經營之益鑫公司係媛
    儷根思公司之前身，丁○○為在益鑫公司倒閉後，乃成立媛
    儷根思公司，由女兒洪美雲擔任負責人，以清償積欠債務（
    見本院卷第301 頁），此核與證人乙○○、戊○○之證述相
    符（見本院卷(一)第301 至303 頁、本院卷(二)第38、39頁），
    足認媛儷根思公司成立時，實際負責人應為丁○○而非被告
    。又媛儷根思公司於88年2 月12日並將名義負責人為洪美雲
    變更為戊○○，並辦理變更登記，該公司仍由丁○○主導，
    亦據證人戊○○陳明在卷（見本院卷第39、40頁），並有卷
    附變更登記事項卡1 紙可參（見本院卷(二)第32頁），是於88
    年2 月至88年10月28日變更負責人為呂水文之前，媛儷根思
    公司之實際負責人亦非被告。
  (二)而媛儷根思公司固於88年10月28日變更負責人為被告之姪子
    呂水文，惟據證人戊○○證稱：呂水文擔任負責人時，丁○○還可以作決定，在我離職之前（指89年2 月底之前），最
    大主導權是在丁○○手上，因為公司從會計到倉管都是聽丁○○的話；又公司有成立五人小組，但裡面並沒有包含被告
    ，五人小組係對公司的營運決策，只有在公司資金有缺口或
    要如何償債會通知被告參與會議，當時仍由丁○○在做掌控
    ，卷附協議書上所載之立書人盧俊任、曾淑蘭、乙○○、丙○○、蔡璧蓮就是五人小組等語（見本院卷(二)第43、46頁）
    。又據證人候秀珠稱：益鑫公司因財務問題，所以丁○○叫
    我到伊潤吾公司上班，聽說被告與公司有資金往來，之前在
    偵查中稱丁○○在89年3 月不再處理媛儷根思公司業務，係
    丁○○給我的訊息，89年3 月之後，媛儷根思公司是由五人
    小組幫忙經營決策；經營者各有各的意見，所以才會成立五
    人小組，如果公司有比較重大的事情要決策的話，會由五人
    小組決策，89年3 月丁○○離開之後，有時候還是會看到丁○○，但是不常看到等語（見本院卷(二)第12、13、16、17頁
    ）；據此足認於88年初至89年3 月間，媛儷根思公司之主要
    經營及決定公司營運之人應係丁○○或五人小組開會決定，
    被告縱有提供資金供媛儷根思公司調度，惟斯時尚難推認被
    告確有實際參與媛儷根思公司經營管理之事實，自難遽論被
    告於媛儷根思公司成立後至89年3 月初為媛儷根思公司之實
    際負責人，是被告辯稱至89年9 月前，丁○○係媛儷根思公
    司之實際負責人，伊並非該公司當時之實際負責人，尚非全
    然無據。是公訴人認定被告於88年間至89年間係媛儷根思公
    司之實際負責人乙節，尚難認與事實相符，是被告有無起訴
    書所載以擔任媛儷根思公司等3 家實際負責人之機，基於概
    括犯意，在無實際交易行為下，為對開發票之填製不實憑證
    以逃漏稅捐等犯行，自非無研求之餘地。
  (三)次者，被告於刑事訴訟程序中，本應受無罪之推定，刑事訴
    訟法第161 條第1 項規定：檢察官就被告犯罪事實，應負舉
    證責任，並指出證明之方法。因此檢察官對於起訴之犯罪事
    實，應負提出證據及說服之實質舉證責任，藉以為被告有罪
    之積極證明，或其指出證明之方法，說服法院以形成被告有
    罪之心證。本件公訴人雖舉出高雄市稅捐稽徵處專案申請調
    檔統一發票查核清單9 紙、世總公司之現金支出傳票影本29
    紙、世總公司之現金收入傳票影本63紙、媛儷根思公司現金
    支出傳票影本17紙、媛儷根思公司轉帳傳票影本25紙等文件
    ，以資證明被告有檢舉人所指述之上開一(一)之逃漏稅捐等犯
    行。惟查，被告所經營之世總及伊潤吾等公司為人檢舉有逃
    漏稅捐等犯行後，業經高雄市稅捐稽徵處三民分處調查，並
    於90年9 月12日函復高雄市稅捐稽徵處略以：本轄世總公司
    等3 家營業人於89年11月間經人檢舉，查該未具名檢舉書並
    未提供具體逃漏營業稅事證，經調帳查核該未發現具體違章
    漏稅事實，僅申報有長期留抵情形，．．等語，此有該三民
    分處所發之高市稽三密字第50826 號函附卷可參（見90年度
    發查字第3977號卷第104 頁），是高雄市稅捐稽徵處三民分
    處於90年間調帳查核時，既未發現有何不法情事，亦未曾提
    出其他證據足資認定上開世總公司、伊潤吾公司、媛儷根思
    公司之進項及銷項發票係不實之發票，何以認定上開3 家公
    司均係虛設行號，及上開發票均係虛偽，尚非無疑。又據證
    人戊○○證述：「（問：據你所知媛儷根思公司有無與世總
    公司、伊潤吾公司實際交易？）我的印象好像不知道是世總
    公司還是伊潤吾公司有跟媛儷根思公司拿過貨去賣，至於數
    量多少我不清楚，但幾千萬不可能，至於有無幾百萬，我不
    能確定，．。」（見本院卷(二)第44頁）、那時候是國外進口
    的貨物，因為媛儷根思公司是新的公司，所以在銀行並沒有
    信用額度，丁○○就與被告商量，用伊潤吾公司開狀向國外
    購買貨物再賣給媛儷根思公司，媛儷根思公司是由丁○○請
    他的哥哥去調票，給銀行當擔保，之後丁○○將尾款開票給
    被告，由被告去贖單等情（見本院卷(二)第49頁）。是依證人
    戊○○之證述，足認伊潤吾公司或世總公司與媛儷根思公司
    並非全然無實際交易之情。且經本院依職權函詢國稅局有關
    世總公司等3 家公司有無逃漏營業稅之事實，經該局函復本
    院世總公司虛報進項稅額為228,502 元，虛報銷項稅額1,26
    6,209 元，逃漏之營業稅為0 ，此有該局以95年4 月18日以
    財高國稅審三字第0950017306號函附卷可稽（見本院卷(一)第
    215 頁、卷(二)第30頁），而按稅捐稽徵法第41條、第47條之
    處罰，以行為人以詐術或其他不正當方法逃漏稅捐時，有產
    生逃漏稅捐之結果，即結果犯，為其要件之一，此觀諸該條
    規定即明，則世總公司既不生逃漏89年度營業稅之結果，是
    揆諸上述，自與稅捐稽徵法第41條所規定構成要件不符。被
    告自無依同法第47條之規定代罰可言。是起訴書以被告有為
    附表三、六之以伊潤吾、媛儷根思公司有虛開不實發票供世
    總公司扣抵營業稅等情，有逃漏營業稅之犯行云云，難謂可
    採。
  (四)復由被告檢具證人乙○○所製作之媛儷根思公司內帳資料（
    見本院卷(一)第137 至175 頁），以及國稅局主動提供之世總
    、伊潤吾、媛儷根思等3 家公司相互間之銷售額之計算表、
    專案調檔統一發票查核清單及營業稅年度資料查詢逐筆發票
    明細等資料（螢光筆部分）（見本院卷(二)第52至56、78頁）
    相互觀察，該3 家公司之交易除有開立支票、發票佐證外，
    尚有因交易而生銷貨退回及折讓之帳務記錄，實難謂世總、
    伊潤吾及媛儷根思公司均無實際交易，所開立之發票均屬虛
    偽。而本院為釐清有無公訴人所指之虛開不實發票之事實，
    復於95年10月5 日以94年度訴字第3155號刑事裁定，命公訴
    人載明起訴書所指之虛開不實發票之各張統一發票發票日期
    、發票號碼、發票金額、所逃漏之營業稅及營利事業所得稅
    金額，以利本院確定其起訴之範圍，並利被告為防禦之準備
    ，公訴人迄至本院辯論終結時，均未補正，遑論提出3 家公
    司並無實際交易之證據，是本案自不得僅以證人乙○○曾證
    述：因世總、伊潤吾公司要跟銀行借錢，要虛增營業額才可
    以借錢，才會對開發票，該等發票不是她做的，可能係曾曉
    君做的等語（見本院卷(一)第304 頁），即率爾推認上開3 家
    公司所開立之憑證俱屬不實，進而有逃漏稅捐之犯行。況依
    證人戊○○於警詢證述：其當媛儷根思公司負負人時，均不
    知有虛開發票之情（見91年他字第2957號卷第5 至6 頁），
    該公司均延續益鑫皮件公司的業務去做，被告沒有參與業務
    等語（見本院卷(二)第40頁），是起訴書以被告基於逃漏上開
    3 家公司營業稅之概括犯意，於88、89年間，以附表所示方
    式，以該3 家公司互為進銷對象，連續將不實營業事項填製
    於發票上，製成如附表所示金額之會計憑證統一發票，自難
    認與卷證資料及前開證人戊○○等人所證相符，而卷內亦無
    證據顯示3 家公司確以取得虛偽營業稅進項憑證，以逃漏營
    業稅之事實，是自難推認被告有上開一(一)之填製不實會計憑
    證、逃漏稅捐或行使業務上登載不實之犯行。
  (五)另媛儷根思公司於88年10月28日變更負責人為呂水文時，當
    時之實際負責人仍為丁○○，已據證人戊○○前開證述綦詳
    ；又媛儷根思公司之設立，係案外人丁○○為處理益鑫皮件
    公司債務而成立之新公司，亦據證人戊○○、丙○○等人證
    述在卷，均如前述；復由卷附媛儷根思公司設立登記事項卡
    及變更登記事項卡各1 紙（見90年度發查字第3977號第24頁
    至第28頁）觀之，媛儷根思公司於87年12月間設立及88年10
    月間辦理變更登記，二者均係委請同一會計師李善餘簽證及
    辦理；又依據證人戊○○於警詢中證述：「（問：你在媛儷
    根思公司擔任負責人的時候，變更登記是由何人去辦理？）
    答：應該是丁○○找他熟識的會計師去辦的。」、「（問：
    88年10月公司增資6 百萬元，上面所載你有出資2 百萬元，
    是否有真的出資？）沒有。」（見本院卷(二)第49頁）；我確
    實沒有拿錢出來，因為丁○○一開始就承諾要把公司的貨拿
    來讓我抵債，在我的認知我的資本額就是那些貨，其實不只
    我這樣，其他股東也是，我們都沒有真的拿錢出來出資，是
    因為之前益鑫有欠我們錢，我們不可能再拿錢出來，就用我
    們的債權當作出資，至於林乃香是丁○○姐姐的女兒，蔡莉
    莉也是丁○○的親友，他們都沒有真的出資，益鑫也沒有欠
    他們錢，但是因為成立公司需要5 個人，所以由丁○○找他
    們來擔任股東，當時由丁○○決定股東的成員等語（見本院
    卷(二)第48、49頁）。另證人即媛儷根思公司股東蔡靜雯證稱
    ：我沒有錢參與該公司之股東，是老闆洪美雲說公司欠股東
    ，要我掛名參與等語（91年他字第2957號卷第10頁）。是依
    證人戊○○及蔡靜雯之證述足認其等係應允丁○○及其女洪
    美雲而擔任媛儷根思公司之股東。從而，媛儷根思公司之股
    東應係丁○○為成立媛儷根思公司及其後公司改組而辦理變
    更登記，而委請同一會計師李善餘辦理至明，是被告辯稱：
    丁○○因積欠伊款項，說要補償，故給伊2 股東缺；該增資
    600 萬元之變更登記，非伊委託會計師辦理，係丁○○與乙○○所辦理（見92年度偵字第18735 號卷第4 頁、本院卷(二)
    第150 、151 頁）等情，核與上開證人戊○○等人之證述及
    卷附之媛儷根思公司登記事項卡大致相符，尚堪採信。而商
    業會計法第71條第1 款之罪，以所填製者係會計憑證或帳冊
    為限，若所填製者並非帳冊，亦不能證明會計事項之經過，
    即與該條之要件不合。本案公訴人所執以公司增資登記，既
    不足以證明任何會計事項之經過，且非被告所填製，自非屬
    會計憑證，從而被告所為，亦核與商業會計法第71條第1 款
    所定，顯然有間。另被告當時既並未擔任公司董事或股東之
    職務，亦非實際負責人並無任何填載增資完成文件之犯行，
    顯無行使或在業務上文書登載不實之任何行為。況公司增資
    變更登記之申請，並非公司董事或股東反覆從事之持續性活
    動，乃係公司個別需要而辦理增資之單一事件，其因此所需
    填載之文書並非公司董事或股東業務上反覆製作之文書，是
    以內容記載之股東個別增資過程縱有不實，因其非屬業務上
    之文書，並不成立業務上登載不實文書罪，則縱向主管機關
    提出該文書，亦不構成行使業務登載不實文書罪。是以公訴
    人以被告有上開一(二)所示之違反公司法等犯行，尚嫌速斷。
  (六)又證人戊○○固以媛儷根思公司有浮列其薪資支出，未發放
    足額薪資，且未收受公司於89年間發放之股利7699元，乃據
    以提起告發。惟查媛儷根思公司固有向高雄市國稅局申報營
    利事業所得稅結算申報書申報戊○○之薪資及股利之事實，
    此有卷附之戊○○各類所得扣繳及免扣繳憑單及股利憑單影
    本、媛儷根思公司89年度營利事業所得稅結算申報書影本等
    文件各1 份可參，堪信媛儷根思公司確有申報上開戊○○之
    薪資及股利之情無訛。然據財政部國稅局以：媛儷根思公司
    89年度營利事業所得稅結算申報全年暨課稅所得額為虧損85
    3,444 元，該局審查該年度營利事業所得稅時，以其未提示
    帳證供核，業經依同業利潤標準核定全年暨課稅所得額為4,
    871,704 元在案，調整差額達5,725,148 元，因具有懲罰性
    質，故縱如有媛儷根思公司涉嫌浮報員工戊○○薪資及股利
    屬實，仍不按逃漏營利事業所得稅論處，此有該局95年4 月
    4 日財高國稅審一字第0950021961號函可參（見本院卷第21
    2 頁），是依國稅局上開函覆，足見媛儷根思公司89年度營
    利事業所得稅係依同業利潤標準核定媛儷根思公司應核課之
    營利事業所得稅稅額，並非依該公司申報之金額核定課稅金
    額，是該公司申報戊○○該筆薪資及股利既無影響媛儷根思
    公司之營利事業所得稅之課徵，該公司自無逃漏該部分之稅
    捐可言。復據證人戊○○於本院審理時證稱：我不是說他們
    逃漏稅捐，我是說他們亂報我的所得，我於2 月15日離職之
    後，公司就不願意給付我薪資，我還曾經因為薪資問題去反
    應，後來公司有將我薪資打折，開數張支票給我，後來那些
    支票都跳票；扣繳憑單上面的數字是較少，依我的計算應該
    得到較多，包括薪資及出差之費用等語（見本院卷(二)第45頁
    ）。是依證人戊○○之證述，足認媛儷根思公司係未如實給
    付其薪資，部分支付之票款並有跳票之情，且扣繳憑單上之
    薪資金額較實際應給付之薪資金額不足。然查，媛儷根思公
    司對於證人戊○○既有應付薪資之支出，並前已給付若干薪
    資款項，業據證人戊○○證述在卷，是媛儷根思公司就應支
    付予戊○○之薪資開具扣繳憑單據以申報，應無虛偽浮報薪
    資之情；繼以證人戊○○係媛儷根思公司之股東，此有上開
    變更登記事項卡1 紙可佐，而公司依法申報全年所得時，如
    有有盈餘，應提列股利支付予股東，此有營利事業投資人明
    細及分配盈餘表之填寫須知可參（見91年度發查字第3372
    號卷第25頁），是媛儷根思公司依法提列未分配盈餘之股利
    予戊○○，並據以申報，自無業務上虛偽申報股利之情；縱
    使媛儷根思公司應支付戊○○之上開薪資或股利款項，確有
    短欠，其等可循民事途徑解決，尚難謂因媛儷根思公司尚有
    短欠戊○○之薪資及股利，遽認被告有公訴人所指前開一(三)
    之逃漏營利事業所得稅及行使業務上登載不實之犯行。
六、綜前所述，本件公訴人前揭所述犯罪事實及所憑證據，尚難
    謂足資證明世總公司、伊潤吾公司、媛儷根思公司開具之發
    票俱屬不實之銷項憑證，以及被告有以填製上開不實會計憑
    證逃漏之稅捐、違反公司法及行使業務上登載不實等犯行，
    是縱被告所辯之詞，無從全然概予採信，然其間既有合理之
    懷疑存在，無法達到確信其為真實之程度，依法當不得遽為
    不利於被告之認定。此外，復查無其他積極證據足供證明被
    告確有公訴人所指前揭犯行，揆諸上開判例意旨及說明，即
    應為被告無罪之諭知。
據上論斷，應依刑事訴訟法第301條第1項，判決如主文。
中　　華　　民　　國　　96　　年　　5　　月　　31　　日
                  刑事第十庭 審判長法  官  陳玉聰
                                   法  官  鄭凱文
                                   法  官  楊淑珍
以上正本證明與原本無異。
如不服本判決，應於收受送達後10日內向本院提出上訴書狀。
中　　華　　民　　國　　96　　年　　5　　月　　31　　日
                                   書記官  林秀敏
附表：
  一、世總公司自88年3 月至89年6 月止，虛開不實發票予伊潤
      吾公司共66筆，金額合計為19,819,490元，供伊潤吾公司
      扣抵營業稅990,977 元。
  二、世總公司自89年1 月至10月止，虛開不實發票予媛儷根思
      公司共30筆，金額合計為11,736,778元，供媛儷根思公司
      扣抵營業稅586,838 元。
  三、伊潤吾公司自88年3 月至6 月止，虛開不實發票予世總公
      司共19筆，金額合計為2,733,509 元，供世總公司扣抵營
      業稅136,676 元。
  四、伊潤吾公司自88年7 月至89年8 月，虛開不實發票予媛儷
      根思公司共37筆，金額為13,936,876元，供媛儷根思公司
      扣抵營業稅696,847 元。
  五、媛儷根思公司於88年4 月，虛開不實發票予伊潤吾公司1
      筆，金額為180,952 元，供伊潤吾公司扣抵營業稅9048元
      。
  六、媛儷根思公司自88年7 月至88年10月止，虛開不實發票予
      世總公司共10筆，金額為1,836,531 元，供世總公司扣抵
      營業稅91,827元。
